臺灣桃園地方法院刑事判決　　　　　　　　　　　　　九十二年度訴字第七七九號
　　公　訴　人　臺灣桃園地方法院檢察署檢察官
　　被　　　告　乙○○
　　指定辯護人　本院公設辯護人　甲○○
右列被告因違反槍砲彈藥刀械管制條例案件，經檢察官提起公訴（九十一年度偵字第
二○三四六號），本院判決如左：
    主  文
乙○○未經許可，無故寄藏手槍，處有期徒刑壹年捌月。
扣案ＦＥＧ－ＢＵＤＡＰＥＳＴ廠製之半自動手槍壹枝含彈匣壹個（獲案槍枝管制編
號：0000000000號）、制式子彈拾顆及土造子彈伍顆均沒收。
    事  實
一、乙○○明知不得未經許可而無故寄藏具殺傷力之手槍、子彈，竟於民國八十五年
    六月間某日，在臺灣地區不詳地點，受不詳年籍之成年男子「池望洲」委託而保
    管具有殺傷力之匈牙利ＦＥＧ—ＢＵＤＡＰＥＳＴ廠製口徑九ＭＭ、槍號Ｂ六四
    ○四七之半自動手槍一枝（獲案槍枝管制編號：0000000000號，含彈
    匣一個）、口徑九ＭＭ制式子彈十二顆（其中二顆業經試射、擊發鑑定，已不具
    殺傷力）及土造子彈六顆（其中一顆經拆解鑑定，已不具殺傷力）。嗣於八十六
    年一月七日，乙○○攜帶上開槍彈至不知情之湯晉權位在桃園縣中壢市過嶺里三
    鄰四十三號之住處欲寄放至該處，迄至同日十六時許，為警在湯晉權之住處查獲
    ，並當場扣得上開槍彈一批，始悉上情。
二、案經臺灣桃園地方法院檢察官自動檢舉偵查起訴。
    理  由
一、訊據被告乙○○於本院審理中已坦承於八十五年六月間某日至八十六年一月七日
    為警查獲時止，受不詳年籍之成年男子「池望洲」之委託而保管上開手槍、子彈
    ，而當時係因為在警詢在湯晉權家中查獲，才推給屋主湯晉權等情不諱，核與證
    人湯晉權於本院八十六年度訴字第一○九五號違反麻醉藥品管理條例案審理中所
    述當日查獲之槍彈是被告的等語相符，再參以內政部警政署刑事警察局以比對顯
    微鏡比對法及試射法鑑驗，扣案手槍一枝（含彈匣一個）認係匈牙利ＦＥＧ—Ｂ
    ＵＤＡＰＥＳＴ廠製口徑九ＭＭ半自動手槍，機械性能良好，認具殺傷力；而扣
    案子彈十八顆，其中十二顆試射二顆結果，認係口徑九ＭＭ制式子彈，結構完整
    認具殺傷力；另外六顆認係土造子彈，經拆解一顆檢視，內有約九ＭＭ之金屬彈
    頭、底火及火藥，子彈結構完證，認具殺傷力，有該局之鑑驗通知書在卷可稽，
    並有前開半自動手槍一枝、制式子彈十二顆及土造子彈六顆扣案可憑，是本件被
    告未經許可受託寄藏上開有殺傷力之槍、彈犯行明確，應依法論科。
二、查被告於八十五年六月間受託寄藏上開槍、彈至為警查獲之時即八十六年一月七
    日為止，被告寄藏行為後槍砲彈藥刀械管制條例歷經八十六年十一月二十四日修
    正公布、八十九年七月五日修正公布及九十年十一月十四日修正公布，被告行為
    時之槍砲彈藥刀械管制條例即八十五年九月二十五日修正公布之槍砲彈藥刀械管
    制條例第七條第四項「未經許可，無故持有、寄藏或意圖販賣而陳列第一項及第
    二項所列槍砲之一者，處一年以上七年以下有期徒刑。」、第十一條第三項「未
    經許可無故持有、寄藏或意圖販賣而陳列彈藥者，處三年以下有期徒刑。」，已
    於八十六年十一月二十四日之後修正為第七條第四項「未經許可，持有、寄藏或
    意圖販賣而陳列第一項所列槍砲、彈藥者，處五年以上有期徒刑，併科新臺幣一
    千萬元以下罰金。」、第十二條第四項「未經許可，持有、寄藏或意圖販賣而陳
    列子彈者，處五年以下有期徒刑，併科新臺幣三百萬元以下罰金。」，依刑法第
    二條第一項從新從輕之規定，經比較被告行為時、行為後及裁判時之槍砲彈藥刀
    械管制條例，被告行為時之槍砲彈藥刀械管制條例第七條第四項、第十一條第三
    項之法定刑較輕，較有利於被告，而被告寄藏手槍及子彈係行為之繼續，非狀態
    之繼續，故應適用被告為警查獲時之法律即八十五年九月二十五日修正公布之槍
    砲彈藥刀械管制條例。核被告所為，係犯八十五年九月二十五日修正公布之槍砲
    彈藥刀械管制條例第七條第四項未經許可寄藏手槍罪與第十一條第三項未經許可
    寄藏子彈罪，至被告受「池望洲」之成年男子委託代為保管上開槍彈，其保管之
    本身所為之持有，既係寄藏之當然結果，法律上自宜就寄藏為包括之評價，而不
    另就持有予以論罪（最高法院七十四年台上字第三四００號判例可資參佐），公
    訴意旨雖未論及未經許可寄藏手槍罪與未經許可寄藏子彈罪，惟寄藏行為既與持
    有行為係裁判上一罪關係，且為同一條項之犯行，本院自得一併審究，亦毋庸變
    更起訴法條，併此敘明。被告以一寄藏行為，同時觸犯上開二罪行，應依刑法第
    五十五條前段論以想像競合犯，從一重之未經許可寄藏手槍罪處斷。爰審酌被告
    於本件犯行前並無受有期徒刑以上刑之宣告，素行尚可，及其犯罪動機、目的、
    手段、未經許可寄藏具殺傷力之手槍及子彈十八顆，未曾持以犯其他惡行，危害
    社會治安情節非重，犯罪後坦認犯行，態度尚稱良好等一切情狀，而認公訴人求
    處被告有期徒刑二年六月略嫌過重，而量處如主文所示之刑，以示懲儆。扣案之
    半自動手槍、制式子彈十顆與土造子彈五顆，係屬違禁物，應依刑法第三十八條
    第一項第一款宣告沒收；而被告雖寄藏制式子彈十二顆、土造子彈六顆，惟其中
    制式子彈二顆業因送請鑑定後，經鑑定單位即內政部警政署刑事警察局試射，土
    造子彈一顆亦經拆解檢視，均已不具有子彈的完整結構而不具殺傷力，且已失其
    效能，試射、拆解後的彈頭、彈殼，均非屬違禁物，且為「池望洲」之人寄藏而
    非屬被告所有，自無庸宣告沒收。
據上論斷，應依刑事訴訟法第二百九十九條第一項前段，八十五年九月二十五日修正
公布之槍砲彈藥刀械管制條例第七條第四項、第十一條第三項，刑法第十一條前段、
第二條第一項但書、第五十五條前段、第三十八條第一項第一款，判決如主文。
本案經檢察官洪景明到庭執行職務。
中      華      民      國      九十三      年    三    月    三十一    日
                                臺灣桃園地方法院刑事第四庭
                                    審判長法  官  陳世宗
                                          法  官  尹  良
                                          法  官  蘇昭蓉
右正本證明與原本無異。
如不服本判決，應於判決送達後十日內向本院提出上訴狀( 應附繕本 )，上訴於
臺灣高等法院。
                                          書記官  邱志堅
中      華      民      國      九十三      年    四    月      一     日
附錄本案論罪科刑之法條：
槍砲彈藥刀械管制條例第七條
未經許可，製造、販賣或運輸火砲、肩射武器、機關槍、衝鋒槍、卡柄槍
、自動步槍、普通步槍、馬槍、手槍或各類砲彈、炸彈、爆裂物者，處死
刑、無期徒刑或七年以上有期徒刑；處徒刑者，併科新台幣三千萬元以下
罰金。
未經許可，轉讓、出租或出借前項所列槍砲、彈藥者，處無期徒刑或五年
以上有期徒刑，併科新台幣一千萬元以下罰金。
意圖供自己或他人犯罪之用，而犯前二項之罪者，處死刑或無期徒刑；處
徒刑者，併科新台幣五千萬元以下罰金。
未經許可，持有、寄藏或意圖販賣而陳列第一項所列槍砲、彈藥者，處五
年以上有期徒刑，併科新台幣一千萬元以下罰金。
第一項至第三項之未遂犯罰之。
槍砲彈藥刀械管制條例第十一條
未經許可，製造、販賣或運輸第四條第一項第一款所稱其他可發射金屬或
子彈具有殺傷力之各式槍砲者，處五年以上有期徒刑，併科新臺幣一千萬
元以下罰金。
未經許可，轉讓、出租或出借前項所列槍砲者，處三年以上十年以下有期
徒刑，併科新臺幣七百萬元以下罰金。
意圖供自己或他人犯罪之用，而犯前二項之罪者，處無期徒刑或七年以上
有期徒刑，併科新臺幣一千萬元以下罰金。
未經許可，持有、寄藏或意圖販賣而陳列第一項所列槍砲者，處一年以上
七年以下有期徒刑，併科新臺幣七百萬元以下罰金。
第一項至第三項之未遂犯罰之。
